【裁判字號】    97,抗,341
【裁判日期】    971015
【裁判案由】    限制出境
【裁判全文】
臺灣高等法院臺南分院刑事裁定           97年度抗字第341號
抗  告  人
即  被  告  甲○○
上列抗告人因限制出境案件，不服臺灣臺南地方法院中華民國97
年8月29日裁定（96年度訴字第1093號）提起抗告，本院裁定如
下：
    主  文
抗告駁回。
    理  由
一、本件抗告意旨略以：
  (一)本案經檢察官提起公訴後，原審曾於96年10月2日行準備程
    序，嗣於97年1月31日、同年3月27日及同年4月14日行審理
    程序，抗告人均有準時到庭，顯難認被告有逃亡之虞，使審
    理程序難以進行，原裁定以此而認有限制抗告人出境之必要
    ，應有未洽。
  (二)抗告人係長榮大學之學生，在檢察官於96年8月間起訴以後
    ，一心想洗刷所受冤屈，對於原審所指定之準備程序或審理
    期日，無不準時或提早到庭，從無任何不到庭之念頭，矧原
    審突於檢察官起訴一年後，認有限制抗告人出境之必要，顯
    與刑事訴訟法第154條第1項規定之意旨，有所未合，為此提
    起抗告，求為撤銷原限制出境之裁定。
二、原裁定略以：按限制被告之住居，其目的在輔助具保、責付
    之效力，以保全審判之進行及刑罰之執行。是以對具保、責
    付並限制住居之被告，有無繼續限制其住居之必要，當以此
    為考量。而限制出境，依其性質，應為限制住居處分之一，
    法院是否解除限制出境，其審酌之情形亦同（最高法院九十
    一年度臺抗字第四六七號裁定意旨可資參酌）。查被告甲○
    ○經臺灣臺南地方法院檢察署檢察官於96年8月23日及於97
    年8月19日，以被告涉犯毒品危害防制條例第4條第3項販賣
    第三級毒品罪，及同條例第8條第3項轉讓第三級毒品罪，向
    本院提起公訴暨追加起訴，被告所犯為最輕本刑5年以上有
    期徒刑之罪，嫌疑重大，雖於上開檢察署檢察官偵查中聲請
    被告羈押，惟被告於檢察官偵查中坦承犯販賣第三級毒品之
    犯行，認被告並無湮滅、偽造、變造證據之事實，亦無證據
    認被告有勾串共犯或證人之虞之事實，而以新臺幣5萬元交
    保，惟被告係涉犯毒品危害防制條例第四條第三項之販賣第
    三級毒品之重罪，為免逃亡之虞，而使本院審理程序難以進
    行，因認本案被告有予以限制出境之必要。
三、經查：依原裁定所載，抗告人即被告涉犯販賣第三級毒品罪
    嫌，其最輕本刑為5年以上有期徒刑之罪，而有刑事訴訟法
    第101條第1項第3款之羈押原因，但因無羈押之必要，而經
    原審諭知以5萬元交保，且因被告所犯係屬重罪，為確保審
    理程序之進行，而認有限制出境之必要，已詳敘其為此項處
    分之理由，尚難認原裁定有何違法或不當之處。縱令抗告人
    於原審準備程序或審理期日能依期到庭應訊，亦難認抗告人
    即無逃亡之可能，抗告人上開所辯，自無可採。本件抗告，
    並無理由，應予駁回。
四、據上論結，應依刑事訴訟法第412條，裁定如主文。
中    華    民    國    97    年    10    月    15    日
                  刑事第四庭  審判長法  官  吳志誠
                                    法  官  羅心芳
                                    法  官  陳珍如
以上正本證明與原本無異。
不得再抗告。
                                    書記官  岑  玢
中    華    民    國    97    年    10    月    15    日


司法院資訊處製作；財團法人民間司法改革基金會備份。
